臺灣板橋地方法院刑事判決　　　　　　　96年度訴字第2917號
公　訴　人　臺灣板橋地方法院檢察署檢察官
被　　　告　甲○○
上列被告因違反毒品危害防制條例案件，經檢察官提起公訴（96
年度毒偵字第4355號），被告於準備程序中對被訴之事實為有罪
陳述，本院合議庭裁定由受命法官獨任行簡式審判程序，並判決
如下：
    主    文
甲○○施用第一級毒品，處有期徒刑陸月，扣案海洛因殘渣袋壹
只（袋內海洛因量微無法秤重）沒收銷燬，分裝匙貳支、注射針
筒壹支均沒收；又施用第二級毒品，處有期徒刑月，扣案甲基
安非他命貳包（驗餘合計淨重零點貳玖公克）沒收銷燬，上開分
裝匙貳支沒收；應執行有期徒刑柒月，扣案上開海洛因殘渣袋壹
只（袋內海洛因量微無法秤重）、上開甲基安非他命貳包（驗餘
合計淨重零點貳玖公克）均沒收銷燬，上開分裝匙貳支、上開注
射針筒壹支均沒收。
    事    實
一、甲○○曾於民國94年間，因施用毒品案件，經臺灣彰化地方
    法院以94年度毒聲字第444 號裁定送勒戒處所，觀察、勒戒
    後，認有繼續施用毒品傾向，復由同法院以95年度毒聲字第
    131 號裁定令入戒治處所施以強制戒治，嗣經執行6 個月以
    上，認已無繼續強制戒治之必要而於96年2 月14日釋放出所
    ，並經臺灣板橋地方法院檢察署檢察官以96年度戒毒偵字第
    156 號為不起訴處分確定；詎甲○○猶不知戒慎，仍於96年
    2 月14日接受前開強制戒治執行完畢後5 年以內，基於施用
    第一級毒品海洛因之犯意，於96年6 月1 日下午6 時許，在
    臺北縣蘆洲市○○街33號3 樓住處內，以將海洛因摻水置於
    針筒內，注射身體之方式，施用海洛因1 次；復另行基於施
    用第二級毒品甲基安非他命之犯意，於96年5 月29日某時許
    ，在同前地點，以將甲基安非他命置於玻璃球內燒烤後吸食
    煙氣之方式，施用甲基安非他命1 次。後於96年6 月2 日晚
    上7 時40分許，為警持搜索票至其前開住處查獲，並扣得其
    所有之海洛因殘渣袋1 只（袋內海洛因量微無法秤重）、甲
    基安非他命2 包（驗餘合計淨重0.29公克），其所有供本件
    施用海洛因所用之注射針筒1 支、其所有供本件施用海洛因
    、安非他命所用之分裝匙2 支，及非甲○○所有且與其本件
    施用第一、二級毒品犯行無關之電子磅秤1 台，甲○○並同
    意接受採尿，後經警將其尿液檢體送驗後，呈鴉片類陽性反
    應。
二、案經臺北縣政府警察局三重分局報告臺灣板橋地方法院檢察
    署檢察官偵查起訴。
    理  由
一、認定犯罪事實所憑之證據及理由：
    訊據被告對其在上揭時、地施用第一級毒品海洛因、第二級
    毒品甲基安非他命之事實，於本院審理中自白不諱；而其為
    警查獲時，經警採集之尿液檢體送驗後，呈鴉片類陽性反應
    乙節，亦有臺北縣政府警察局三重分局查獲違反毒品危害防
    制條例案件犯嫌代碼對照表、臺灣檢驗科技股份有限公司於
    96 年6月14日所出具之濫用藥物尿液檢驗報告等附於偵查卷
    足憑（見偵查卷第18、47頁）；另被告為警查獲時，所扣得
    透明結晶2 包（驗餘合計淨重0.29公克），經鑑定，呈甲基
    安非他命陽性反應，併有臺灣檢驗科技股份有限公司96年6
    月15日出具之濫用藥物檢驗報告在卷可稽（見偵查卷第42頁
    ）；又被告業已供承其為警查獲時，所扣得之殘渣袋1 只內
    所盛裝白色粉末（袋內殘渣因量微無法秤重），為其因本件
    施用海洛因所持有之海洛因殘渣等語在卷，且其為警查獲時
    同意接受採尿，其尿液檢體送驗後，確呈鴉片類陽性反應，
    亦如前述，堪認被告供述前開扣案殘渣袋1 只內所盛裝白色
    粉末確為海洛因殘渣等語，洵屬有據，可以信實；此外，並
    有被告所有供本件施用海洛因犯罪所用之注射針筒1 支，暨
    其所有供本件施用海洛因、安非他命犯罪時所用之分裝匙2
    支等物扣案為憑。至被告於96年6 月2 日晚上7 時40分許為
    警查獲時，所採集尿液檢體經送驗結果，於安非他命類檢定
    結果判定欄位固記載呈陰性反應；惟查甲基安非他命經口服
    投與後，約70﹪於24小時內自尿中排出，約90﹪於96小時內
    自尿中排出，由於目前國內尿液中甲基安非他命之檢驗僅為
    鑑定其是否呈陽性反應，尚未定其含量，且甲基安非他命成
    分之檢出與其投與方式、投與量、個人體質、採尿時間與檢
    測儀器之精密度等諸多因素有關，因此僅憑尿液中呈甲基安
    非他命陽性反應，並無法確實推算吸食時間距採集時間之長
    短，惟依上述資料推斷，最長可能不會超過4 日即96小時，
    此經行政院衛生署藥物食品檢驗局於81年2 月8 日以（81）
    藥檢壹字第001156號函釋明在案，是上開濫用藥物尿液檢驗
    報告僅足認被告於該次查獲採尿前96小時內並未施用安非他
    命，而核諸被告於本院準備程序中供認：伊是查獲前5 天一
    樣在住處，將（甲基）安非他命放在玻璃球內燒烤吸食煙氣
    的方式施用等語（見本院96年9 月17日準備程序筆錄第2頁
    ），復參以被告該日亦為警扣得透明結晶2 包（驗餘合計淨
    重0.29公克），該等扣案物被告併坦認為其所有，供本件施
    用甲基安非他命所用之物，而此等扣案物，經送臺灣檢驗科
    技股份有限公司鑑定，確呈第二級毒品甲基安非他命陽性反
    應，有上開臺灣檢驗科技股份有限公司96年6 月15日出具之
    濫用藥物檢驗報告1 紙附於偵查卷可稽，是以此等補強證據
    ，足認被告於本院準備程序中自白其於96年6 月2 日查獲前
    5 日有施用甲基安非他命一節，應與事實相符，堪以採信。
    綜上，俱徵被告自白於前開時地有施用海洛因、甲基安非他
    命之犯行，核與事實相符，均堪採信。
(三)、次按觀察、勒戒或強制戒治執行完畢釋放後，5 年內再犯施
    用第一、二級毒品之罪者，檢察官應依法追訴，毒品危害防
    制條例第23條第2 項定有明文。查被告有如事實欄所載強制
    戒治執行紀錄等情，有臺灣高等法院被告前案紀錄表附卷足
    參，是被告於96年2 月14日接受前開強制戒治執行完畢後，
    5 年內再犯本件施用毒品罪，亦甚明確。綜上，本件事證已
    明，被告犯行堪以認定。
二、應適用之法律、科刑審酌事由及沒收物之處理：
(一)、核被告所為，係犯毒品危害防制條例第10條第1 項之施用第
    一級毒品罪、同條例第10條第2 項之施用第二級毒品罪。其
    施用前、後持有第一、二級毒品之低度行為，應各為其後之
    施用高度行為所吸收，均不另論罪。至其前開所犯2 罪，犯
    意各別、行為互殊，應與分論併罰。
(二)、爰審酌被告曾因施用毒品犯行受觀察勒戒、強制戒治，仍不
    知悛悔，復犯本件之罪，惟犯後坦承犯行，態度良好，並其
    犯罪之動機、目的、施用次數等一切情狀，就其前開所犯2
    罪，分別量處如主文所示之刑，並定其應執行之刑，以示儆
    懲。
(三)、扣案海洛因殘渣袋1 只（袋內之海洛因殘渣，量微無法秤重
    ）、甲基安非他命2 包（驗餘合計淨重0.29公克），因前開
    包裝袋與其內之毒品，二者在物理上難以析離，均應依毒品
    危害防制條例第18條第1 項前段規定沒收銷燬；扣案注射針
    筒1 支為被告所有供本件施用海洛因犯罪所用；分裝匙2 支
    ，則為被告所有供本件施用海洛因、安非他命犯罪所用之物
    ，就此等扣案物，爰依刑法第38條第1 項第2 款規定沒收。
    至扣案電子磅秤1 台，被告業已供稱非其所有且與其本件施
    用毒品犯行無關，此外，亦查無其他積極證據足認該扣案物
    為被告所有，或與其本件施用第一級毒品、第二級毒品犯行
    有關，則此扣案物既與其本件犯行無關，復非屬違禁物，爰
    不於本案宣告沒收，附此敘明。
三、末查本件被告犯罪時間分別係在96年5 月29、同年6 月1 日
    ，均與中華民國96年罪犯減刑條例第2 條第1 項所定之犯罪
    須在96年4 月24日以前者，始有依該條例減刑之規定不符，
    自無從依該條例予以減刑，附此敘明。
據上論斷，應依刑事訴訟法第273 條之1 第1 項、第299 條第1
項前段、毒品危害防制條例第10條第1 項、第2 項、第18條第1
項前段，刑法第11條、第51條第5 款、第38條第1 項第2 款，判
決如主文。
本案經檢察官郭季青到庭執行職務。
中　　華　　民　　國　　96　　年　　10　　月　　5 　　日
　　　　　　　　　刑事第十九庭法  官  陳明偉
以上正本證明與原本無異。
如不服本判決應於送達後10日內向本院提出上訴狀。
                              書記官  強梅芳
中　　華　　民　　國　　96　　年　　10　　月　　5 　　日
附錄本案論罪科刑法條全文：
毒品危害防制條例第十條：
施用第一級毒品者，處六月以上五年以下有期徒刑。
施用第二級毒品者，處三年以下有期徒刑。
